# 请教陈版关于股权激励的问题

提问人：威塔 时间：2016-07-01 15:29:48
陈版你好，有家企业准备新三板挂牌，现在准备做股权激励，最近有PE入股价格为 9 块/股，实际控制人准备低价转让自己一部分股份给核心团队，要求员工锁定三年，按照会计准则立即可行权的股份支付应该在行权时一次确认成本费用和所有者权益，请问陈版，员工股份锁定三年股份支付形成的管理费用要分三年来确认成本费用和所有者权益吗？感谢陈版！

回答人：chenyiwei
如果“锁定三年”属于服务期限条件，即该期限内激励对象必须持续在职，否则需按原价退回低价取得的股份，不能从该计划中获取任何利益的，才能认为这三年锁定期属于会计上的等待期，将相关费用在等待期内摊销确认。如果只是一般条款，如挂牌后原股东锁定三年之类的一般规定，不与激励对象未来提供的服务挂钩的，则不属于服务期限条件，仍应在授予日一次性确认全部费用。

提问人：威塔 时间：2016-07-06 09:28:48
再请教陈版，如果被激励对象在锁定期离职，大股东按照一定的利率回购，这样也不算“从该计划获取任何利益吗？”也需要一次性计入当期费用吗？

回答人：chenyiwei
是这样，此时不满足分摊确认的条件。允许分摊确认的门槛还是控制得比较严格的。